臺灣桃園地方法院刑事判決　
                                  111年度審交易字第109號
                                  111年度審交易字第385號
公  訴  人  臺灣桃園地方檢察署檢察官
被      告  潘俊容



上列被告因公共危險案件，經檢察官提起公訴（111 年度偵字第
7789號、第17740 號、第22875 號），經本院合併審理，被告於
準備程序中就被訴事實為有罪之陳述，經告知簡式審判程序之旨
，並聽取公訴人、被告之意見後，由本院當庭裁定改行簡式審判
程序審理，並判決如下：
    主      文
潘俊容犯不能安全駕駛動力交通工具罪，累犯，處有期徒刑柒月
；又犯不能安全駕駛動力交通工具罪，累犯，處有期徒刑柒月；
又犯不能安全駕駛動力交通工具罪，累犯，處有期徒刑玖月。應
執行有期徒刑壹年肆月。
    事實及理由
一、本件犯罪事實及證據，除證據部分補充「被告潘俊容於本院
    訊問程序、準備程序及審理時之自白」外，餘均引用檢察官
    起訴書所載（詳如附件一、二）。
二、新舊法比較：
    按行為後法律有變更者，適用行為時之法律。但行為後之法
    律有利於行為人者，適用最有利於行為人之法律。刑法第2 
    條第1 項定有明文。經查，被告於附件一起訴書所載酒駕犯
    行後，刑法第185 條之3 第1 項之規定業於民國111 年1 月
    28日修正公布，並自同月30日生效施行，修正前刑法第185 
    條之3 第1 項規定：「駕駛動力交通工具而有下列情形之一
    者，處2 年以下有期徒刑，得併科20萬元以下罰金」，修正
    後則規定：「駕駛動力交通工具而有下列情形之一者，處3 
    年以下有期徒刑，得併科30萬元以下罰金」，已將法定刑自
    「2 年以下有期徒刑，得併科20萬元以下罰金」，提高為「
    3 年以下有期徒刑，得併科30萬元以下罰金」，經比較新、
    舊法結果，自以修正前之規定對被告較為有利，依刑法第2 
    條第1 項前段規定，被告附件一起訴書所載之酒駕犯行仍適
    用行為時即修正前刑法第185 條之3 第1 項規定處罰。
三、論罪科刑：
  ㈠核被告就附件一起訴書所載犯行部分，係犯修正前刑法第185
     條之3 第1 項第1 款之吐氣所含酒精濃度達每公升零點二
    五毫克以上而駕駛動力交通工具罪；就附件二起訴書所載犯
    行部分，均係犯刑法第185 條之3 第1 項第1 款之吐氣所含
    酒精濃度達每公升零點二五毫克以上而駕駛動力交通工具罪
    。
  ㈡被告所犯上開3 罪間，犯意各別，行為互殊，應分論併罰。
　㈢被告曾有如附件一、二起訴書犯罪事實欄所載之犯罪科刑執
    行情形，有臺灣高等法院被告前案紀錄表可按，因之，其受
    徒刑之執行完畢後，5 年以內故意再犯有期徒刑以上之3罪
    ，均為累犯，再參照司法院大法官釋字第775 號解釋意旨，
    被告前已有多次酒駕犯行，足顯被告對刑之執行不知悔改，
    對刑罰之反應力亦屬薄弱，此次加重最低本刑，對其人身自
    由所為之限制自無過苛之侵害，是認均應依刑法第47條第1 
    項規定加重其刑。
　㈣爰審酌被告明知酒精成分對人之意識能力具有不良影響，超
    量飲酒後會導致對週遭事務之辨識及反應能力較平常狀況薄
    弱，竟仍不知自律己行，於飲酒後猶駕駛自用小客車行駛於
    公眾往來之道路，危及道路交通安全，且缺乏尊重其他用路
    人生命、財產安全之觀念，並為警分別測得其吐氣所含酒精
    濃度達每公升0.65毫克、0.30毫克及1.11毫克，所為實不足
    取，惟念其犯後均坦認犯行，態度尚可，併考量被告曾屢因
    酒後駕車之公共危險案件，經法院判決確定，均已執行完畢
    ，有臺灣高等法院被告前案紀錄表在卷可參，兼衡被告其素
    行、智識程度及入監前以做太陽能結構為業之生活狀況等一
    切情狀，分別量處如主文所示之刑，暨定其應執行之刑。
據上論斷，應依刑事訴訟法第273 條之1 第1 項、第299 條第1
項前段、第310 條之2 、第454 條，判決如主文。
本案經檢察官董諭到庭執行職務。
中    華    民    國   111    年    8    月     25    日
                       刑事審查庭  法  官  李佳穎
以上正本證明與原本無異。
如不服本判決應於收受判決後20日內向本院提出上訴書狀，並應
敘述具體理由。其未敘述上訴理由者，應於上訴期間屆滿後20日
內向本院補提理由書(均須按他造當事人之人數附繕本)「切勿逕
送上級法院」。
                                   書記官  蔡萱穎
中    華    民    國   111    年    8    月     25    日
附錄論罪科刑之法條：
修正前中華民國刑法第185 條之3 
駕駛動力交通工具而有下列情形之一者，處2 年以下有期徒刑，
得併科20萬元以下罰金：
一、吐氣所含酒精濃度達每公升零點二五毫克或血液中酒精濃度
    達百分之零點零五以上。
二、有前款以外之其他情事足認服用酒類或其他相類之物，致不
    能安全駕駛。
三、服用毒品、麻醉藥品或其他相類之物，致不能安全駕駛。
因而致人於死者，處3 年以上10年以下有期徒刑；致重傷者，處
1 年以上7 年以下有期徒刑。
現行中華民國刑法第185 條之3
駕駛動力交通工具而有下列情形之一者，處3 年以下有期徒刑，
得併科30萬元以下罰金：
一、吐氣所含酒精濃度達每公升零點二五毫克或血液中酒精濃度
    達百分之零點零五以上。
二、有前款以外之其他情事足認服用酒類或其他相類之物，致不
    能安全駕駛。
三、服用毒品、麻醉藥品或其他相類之物，致不能安全駕駛。
因而致人於死者，處3 年以上10年以下有期徒刑，得併科2 百萬
元以下罰金；致重傷者，處1 年以上7 年以下有期徒刑，得併科
1 百萬元以下罰金。
曾犯本條或陸海空軍刑法第54條之罪，經有罪判決確定或經緩起
訴處分確定，於十年內再犯第1 項之罪因而致人於死者，處無期
徒刑或5 年以上有期徒刑，得併科3百萬元以下罰金；致重傷者
，處3 年以上10年以下有期徒刑，得併科2 百萬元以下罰金。

附件一：
臺灣桃園地方檢察署檢察官起訴書
                                     111年度偵字第7789號
　　被　　　告　潘俊容　男　48歲（民國00年0月00日生）
　　　　　　　　　　　　住花蓮縣○○鄉○里村00鄰○○00號
　　　　　　　　　　　　居桃園市○○區○○路000巷0號之1
　　　　　　　　　　　　國民身分證統一編號：Z000000000號
上列被告因公共危險案件，業經偵查終結，認應該提起公訴，茲
將犯罪事實及證據並所犯法條分敘如下：
　　　　犯罪事實
一、潘俊容前因㈠公共危險案件，經臺灣花蓮地方法院（下稱花
    蓮地院）以107年度玉交簡字第35號判決判處有期徒刑6月，
    併科罰金新臺幣14萬元確定；㈡因公共危險案件，經花蓮地
    院以107年度交易字第60號判決判處有期徒刑7月確定；上開
    ㈠、㈡所示之罪刑，經花蓮地院以109年度聲字第762號裁定定
    應執行刑為有期徒刑10月確定，於民國110年1月13日入監執
    行完畢。詎其仍不知悔改，明知飲酒吐氣所含酒精濃度達每
    公升0.25毫克以上，不得駕駛動力交通工具，於110年12月3
    1日下午4時30分許起至同日晚間7時30分許止，在桃園市○○
    區○○○路0段000號工地內飲用啤酒及保力達藥酒，竟未待體
    內酒精成分消退，仍於同日晚間9時許，自桃園市○○區○○路0
    00巷0號之1居所駕駛車牌號碼000-0000號自用小客車上路。
    嗣於同日晚間9時34許，行經桃園市○○區○道0號西向18公里
    大湳交流道入口閘道，為警攔檢盤查，復於同日晚間9時44
    分許，測得其吐氣所含酒精濃度達每公升0.65毫克。
二、案經內政部國道公路警察局第六公路警察大隊報告偵辦。
　　　　證據並所犯法條
一、前開犯罪事實，業據被告潘俊容於警詢與偵訊時坦承不諱，
    復有酒精測定紀錄表、內政部國道公路警察局舉發違反道路
    交通管理事件通知單各1份在卷可稽，是被告犯嫌堪予認定
    。
二、按行為後法律有變更者，適用行為時之法律，但行為後之法
    律有利於行為人者，適用最有利於行為人之法律，刑法第2
    條第1項定有明文。經查，本案被告行為後，刑法第185條之
    3業於111年1月28日經總統公布修正，並自同年月30日起生
    效。修正前之刑法第185條之3第1項規定：「駕駛動力交通
    工具而有下列情形之一者，處二年以下有期徒刑，得併科二
    十萬元以下罰金」，修正後之條文則為：「駕駛動力交通工
    具而有下列情形之一者，處三年以下有期徒刑，得併科三十
    萬元以下罰金」，經比較新舊法，修正前之規定較有利於被
    告，是依刑法第2條第1項之規定，本件被告應適用修正前之
    刑法第185條之3第1項之規定論處。核被告所為，係犯修正
    前刑法第185條之3第1項第1款之吐氣所含酒精濃度達每公升
    0.25毫克以上而駕駛動力交通工具罪嫌。又查被告前有如犯
    罪事實欄所載之犯罪科刑及執行情形，有本署刑案資料查註
    紀錄表1份附卷可憑，其於徒刑執行完畢5年內，故意再犯本
    件有期徒刑以上之罪，為累犯，請參照司法院大法官解釋釋
    字第775號解釋意旨及刑法第47條之規定，審酌依累犯之規
    定加重其刑。
三、依刑事訴訟法第251條第1項提起公訴。
　　此　致
臺灣桃園地方法院
中　　華　　民　　國　 111　　年　　2 　　月　　17　　日
　　　　　　　　　　　　　檢　察　官  陳羿如
本件證明與原本無異　　　　　　　　　　　　　　　　
中　　華　　民　　國　 111　  年　  2     月    22    日
                          書  記  官  吳文琳
所犯法條：
中華民國刑法第185條之3
駕駛動力交通工具而有下列情形之一者，處二年以下有期徒刑，
得併科二十萬元以下罰金：
一、吐氣所含酒精濃度達每公升零點二五毫克或血液中酒精濃度
    達百分之零點零五以上。
二、有前款以外之其他情事足認服用酒類或其他相類之物，致不
    能安全駕駛。
三、服用毒品、麻醉藥品或其他相類之物，致不能安全駕駛。
因而致人於死者，處三年以上十年以下有期徒刑；致重傷者，處
一年以上七年以下有期徒刑。
曾犯本條或陸海空軍刑法第五十四條之罪，經有罪判決確定或經
緩起訴處分確定，於五年內再犯第一項之罪因而致人於死者，處
無期徒刑或五年以上有期徒刑；致重傷者，處三年以上十年以下
有期徒刑。

附件二：
臺灣桃園地方檢察署檢察官起訴書
                                    111年度偵字第17740號
                                    111年度偵字第22875號
　　被　　　告　潘俊容　男　48歲（民國00年0月00日生）
　　　　　　　　　　　　住花蓮縣○○鄉○里村00鄰○○00號
　　　　　　　　　　　　居桃園市○○區○○路000巷0○0號
　　　　　　　　　　　　國民身分證統一編號：Z000000000號
上列被告因公共危險案件，業經偵查終結，認應提起公訴，茲將
犯罪事實及證據並所犯法條分敘如下：
　　　　犯罪事實
一、潘俊容前因公共危險案件，經臺灣花蓮地方法院（下稱花蓮
    地院）以107年度玉交簡字第35號判決判處有期徒刑6月，併
    科罰金新臺幣14萬元確定；又因公共危險案件，經花蓮地院
    以107年度交易字第60號判決判處有期徒刑7月確定；上開案
    件復經花蓮地院以109年度聲字第762號裁定併定應執行刑有
    期徒刑10月確定，於民國110年1月13日執行完畢。
二、潘俊容明知吐氣所含酒精濃度達每公升0.25毫克以上，不得
    駕駛動力交通工具，竟於111年3月8日晚間7時20分許，在停
    放於樹林火車站附近路旁之車號000-0000號自用小客車內，
    飲用保力達1瓶，至同日晚間7時40分許飲酒結束，已達吐氣
    所含酒精濃度每公升0.25毫克以上之程度，仍駕駛上開車輛
    上路，嗣於同日晚間7時54分許，為警在桃園市○○區○道0號
    西向18公里處查獲，並於同日晚間8時23分許對其施以吐氣
    酒精濃度測試，測得其吐氣中所含酒精濃度為每公升0.30毫
    克。
三、潘俊容復於111年4月12日晚間7時許，在新北市鶯歌區之某
    工地內，飲用米酒1杯及臺灣啤酒2罐，至111年4月13日凌晨
    2時許飲酒結束，已達吐氣所含酒精濃度每公升0.25毫克以
    上之程度，仍駕駛車號000-0000號自用小客車上路，嗣於同
    日凌晨2時30分許，為警在桃園市○○區○○○路0段000號前查獲
    ，並於同日凌晨2時52分許對其施以吐氣酒精濃度測試，測
    得其吐氣中所含酒精濃度為每公升1.11毫克。
四、案經內政部警政署國道公路警察局移送暨桃園市政府警察局
    大園分局報告偵辦。
　　　　證據並所犯法條
一、前揭犯罪事實，業據被告潘俊容於警詢時及本署偵查中坦承
    不諱，並有國道公路警察局酒精測定紀錄表暨呼氣酒精測試
    器檢定合格證書、內政部警政署國道公路警察局舉發違反道
    路交通管理事件通知單、桃園市政府警察局酒精測定紀錄表
    、桃園市政府警察局舉發違反道路交通管理事件通知單及車
    輛詳細資料報表在卷可稽，其犯嫌洵堪認定。
二、核被告所為，係犯刑法第185條之3第1項第1款之吐氣所含酒
    精濃度達每公升0.25毫克以上而駕駛動力交通工具罪嫌。被
    告涉犯上開2次公共危險罪嫌，犯意各別、行為殊異，請予
    以分論併罰。另被告有犯罪事實欄所載之論罪科刑執行紀錄
    ，有本署刑案資料查註紀錄表1份在卷可稽，其於受有期徒
    刑執行完畢後，5年以內故意再犯本案有期徒刑以上之罪，
    請審酌是否依刑法第47條第1項規定加重其刑。
三、依刑事訴訟法第251條第1項提起公訴。
　　此　致
臺灣桃園地方法院
中　　華　　民　　國　 111　　年　　6 　　月　　12　　日
　　　　　　　　　　　　　　　檢　察　官  呂象吾
本件證明與原本無異　　　　　　　　　　　　　　　　　　　
中　　華　　民　　國   111 　 年　  6     月    24  　日
                              書  記  官  姚柏璋
所犯法條：刑法第185條之3
中華民國刑法第185條之3
駕駛動力交通工具而有下列情形之一者，處 3 年以下有期徒刑
，得併科 30 萬元以下罰金：
一、吐氣所含酒精濃度達每公升零點二五毫克或血液中酒精濃度
    達百分之零點零五以上。
二、有前款以外之其他情事足認服用酒類或其他相類之物，致不
    能安全駕駛。
三、服用毒品、麻醉藥品或其他相類之物，致不能安全駕駛。
因而致人於死者，處 3 年以上 10 年以下有期徒刑，得併科 2
百萬元以下罰金；致重傷者，處 1 年以上 7 年以下有期徒刑，
得併科 1 百萬元以下罰金。
曾犯本條或陸海空軍刑法第 54 條之罪，經有罪判決確定或經緩
起訴處分確定，於十年內再犯第 1 項之罪因而致人於死者，處
無期徒刑或 5 年以上有期徒刑，得併科 3 百萬元以下罰金；致
重傷者，處 3 年以上 10 年以下有期徒刑，得併科 2 百萬元以
下罰金。